臺灣新北地方法院板橋簡易庭小額民事判決
111年度板小字第785號
原      告  合作金庫商業銀行股份有限公司

法定代理人  雷仲達  
訴訟代理人  林莊義  
被      告  鄭崇文律師(即姜忠義之遺產管理人)

上列當事人間請求清償借款事件，於中華民國111年4月7日辯論
終結，本院判決如下：
    主  文
被告應於管理被繼承人姜忠義之遺產範圍內給付原告新臺幣壹拾
萬元，及自民國一百一十年三月十六日起至清償日止，按年息百
分之一點八四五計算之利息，並自民國一百一十年一月十七日起
至清償日止，其逾期在六個月以內者，按上開利率百分之十，逾
期超過六個月部分，按上開利率百分之二十計算之違約金。
原告其餘之訴駁回。
訴訟費用新臺幣壹仟元由被告於管理被繼承人姜忠義之遺產範圍
內負擔。
本判決原告勝訴部分得假執行。
 事 實 及 理 由
一、原告主張：
（一）債務人姜忠義於民國（下同）109年10月1日歿，其於109
      年6月16日，向原告申貸受嚴重特殊傳染性肺炎影響勞工
      纾困貸款新臺幣（下同）壹拾萬元整，期限三年（即自10
      9年6月16日起至112年6月16日），償還方式：前六個月本
      金寬緩，自第七個月起至清償日止，依年金法按月本息平
      均攤還；借款利率由債務人負擔之部分第一年免息，利息
      由主管機關補貼1年，第二年起至清償日止，按照中華郵
      政股份有限公司二年期存款額度未達新台幣（下同）五百
      萬元定期儲金機動利率加碼年息1%計並機動調整（目前為
      1.845%)，倘逾期付息或到期未履行債務時，其逾期在六
      個月内者，按上開利率百分之十，逾期超過六個月部分，
      按上開利率百分之二十計付違約金。此有借款契約書、「
      受嚴重特殊傳染性肺炎影響勞工纾困貸款」增補條款契約
      書為證。
（二）詎料被告於110年1月16日起即未依約繳納，迭經原告催繳
      ，被告姜忠義家人告知姜君已於109年10月1日歿，且繼承
      人均已拋棄繼承，依其他約定書第五條第一項之約定，上
      開借款已喪失期限利益，全部債務視同到期，應立即清償
      ，目前尚餘「請求之標的」一、所示之本金、利息及違約
      金尚未清償。另依增補條款契約書第二條第（四）款:補
      貼期間若積欠貸款本金達三個月或其他經主管機關停止補
      貼之情事，願自主管機關停止貼補之日起改按契約書第二
      條第（一）款約定利率計息，改按中華郵政股份有限公司
      二年期存款額度未達新台幣五百萬元定期儲金機動利率加
      碼年息1%計並機動調整（目前為1.845%)。並查現由台灣
      桃園地方法院裁定鄭崇文律師擔任姜忠義之遺產管理人
　    。為此，爰依消費借貸契約之法律關係提起本件訴訟，求
      為判決：被告應給付原告新臺幣壹拾萬元，及自民國一百
      一十年三月十六日起至清償日止，按年息百分之一點八四
      五計算之利息，並自民國一百一十年一月十七日起至清償
      日止，其逾期在六個月以內者，按上開利率百分之十，逾
      期超過六個月者，就超過部分按上開利率百分之二十計算
      之違約金等語。
二、被告則辯以：違約金請求不合理各等語。
三、經查：
（一）原告主張之事實，業據其提出與所述相符之借款契約書、
      受嚴重特殊傳染性肺炎影響勞工纾困貸款增補條款契約書
　　　、放款相關貸放查詢單、台灣桃園地方法院110年度司繼
      字2587號裁定等件影本為證，且為被告所不爭執，自堪信
      原告之主張為真實。至被告雖抗辯違約金請求不合理云云
      。惟查系爭契約關於違約金之約定，難認顯失公平，被告
      所辯，委無足採。
（二）從而，原告依消費借貸之法律關係訴請被告應於管理被繼
      承人姜忠義之遺產範圍內給付如主文第一項所示之金額、
      利息、違約金，為有理由，應予准許，至逾此之請求，為
      無理由，應予駁回。
四、本件係民事訴訟法第436條之8所定之小額訴訟事件，原告勝
    訴部分，應依同法第436條之20之規定，依職權宣告假執行
    。
中　　華　　民　　國　　111  　年　　5　　月　　10　　日
臺灣新北地方法院板橋簡易庭
法    官  李崇豪
上列為正本係照原本作成。如不服本判決，應於收受送達後20日
內以違背法令為理由向本院提出上訴狀（上訴理由依法應表明一
、原判決所違背之法令及其具體內容。二、依訴訟資料可認為原
判決有違背法令之具體事實。）如於本判決宣示後送達前提起上
訴者，應於判決送達後20日內補提上訴理由書（須附繕本），如
未於上訴後20日內補提合法上訴理由書，法院得逕以裁定駁回上
訴。
中　　華　　民　　國　　111  　年　　5 　 月　　10　　日
書  記  官  葉子榕